【裁判字號】    90,訴,2547
【裁判日期】    901128
【裁判案由】    偽造文書等
【裁判全文】
臺灣台中地方法院刑事判決                          九十年度訴字第二五四七號
    公  訴  人  台灣台中地方法院檢察署檢察官
    被      告  乙○○
右列被告因偽造文書等案件，經檢察官提起公訴（九十年度偵字第一四四四七號），
本院判決如左：
    主      文
乙○○連續行使偽造信用卡，處有期徒刑肆月，如易科罰金以佰元折算壹日。
扣案之偽造信用卡壹張、於簽帳單上偽造之「陳少華」署押肆枚，均沒收。
    事      實
一、乙○○曾於民國八十九年間因偽造文書案件，經本院判處有期徒刑三月，緩刑三
    年，於九十年一月五日確定，現尚在緩刑期間。詎其仍不知悔改，於九十年八月
    四日，透過「奇摩網站」上刊登販賣偽造信用卡之廣告，以新台幣（下同）二千
    元之代價購得偽造之台新銀行卡號0000000000000000號信用卡
    一張（該卡實際持卡人為甲○○，持卡單位為富邦商業銀行），並在該信用卡背
    面偽造「陳少華」之署押一枚，表明簽名者於信用卡有效期限內有權使用該信用
    卡之辨識及證明，足以生損害於甲○○及「陳少華」。復基於行使偽造信用卡、
    偽造私文書及詐欺取財之概括犯意，自九十年八月十日起至九十年八月十三日止
    ，連續在如附表所示時間、地點，向如附表所示四家特約商店之店員提示該偽造
    之信用卡，表明係本人刷卡消費，且每次均在簽帳單持卡人簽名欄偽造「陳少華
    」之署押各一枚（其中第二、三聯係複寫而成，目的在於表明係「陳少華」本人
    消費之旨刷卡消費），確認該四筆消費而連續偽造私文書，並交付給各該特約店
    之店員而連續據以行使偽造私文書，致使各特約商店之店員陷於錯誤而分別交付
    八千七百五十五元、三千元、二千四百零二元及八千四百元之財物，共計詐得價
    值二萬二千五百五十七元之商品，致使甲○○有受追償該等消費卡款之虞，足以
    生損害於甲○○及「陳少華」。嗣於九十年八月十三日下午四時三十分許，乙○
    ○又至台中市○區○○路三段一六一號「中友百貨公司」Ｃ棟九樓「金錡精品專
    櫃」，欲再次以該偽造之信用卡刷卡購買價值六千六百元之萬寶龍名筆一支時，
    為「中友百貨」Ｃ棟九樓收銀員郭艾玲發覺有異而查詢匯豐銀行，得知該信用卡
    係偽造後報警查獲，乙○○此次詐購財物之犯行始未得逞（行使偽造信用卡犯行
    已屬既遂）。
二、案經台中市警察局第二分局報請臺灣台中地方法院檢察署檢察官偵查起訴。
    理      由
一、訊據被告乙○○對於右揭事實坦承不諱，核與被害人甲○○於偵查中指訴之情節
    相符，並經證人郭艾玲於警訊時證述屬實，且有富邦商業銀行信用卡部九十年八
    月二十九日（九十）富銀信卡第三七二號函附消費明細及被害人信用卡申請書各
    一份、偽造信用卡影本一份、財團法人聯合信用卡處理中心九十年九月十四日（
    ９０）聯卡會字第五二六號函附消費明細一份、簽帳單影本一份附於偵查卷可稽
    ，復有扣案之偽造信用卡一張可資佐證。查被告持偽造信用卡消費詐得合計二萬
    二千五百五十七元之商品，其有為自己不法所有之意圖；又被告偽造「陳少華」
    署押及簽帳單私文書，致使被害人有受追償消費卡款之虞，足以生損害於被害人
    及「陳少華」。被告之自白核與事實相符，事證明確，其犯行洵堪認定。
二、查在信用卡背面持卡人姓名欄簽署姓名，乃不待依據習慣或特約，單從形事上觀
    察，即足以表示信用卡為簽名署押之人所申請使用之旨，應屬私文書。且於刷卡
    之簽帳單上簽署姓名，除表示已收受特約商店所交付之交易標的物或消費標的，
    並確認該筆消費之憑證，具有表示法律上權利義務之證明，是簽帳單性質上除與
    收據相同以外，且係信用卡發卡銀行據此向簽帳人收款之憑證，亦屬私文書。故
    核被告所為，係犯刑法第二百零一條之一第二項之行使偽造信用卡罪（公訴人於
    犯罪事實已有論及，惟漏未引用法條）、第二百十六條行使第二百十條之偽造私
    文書罪、第三百三十九條第一項之詐欺取財罪。被告偽造署押之行為，為其偽造
    私文書之部分行為；及其偽造私文書之低度行為，為其行使偽造私文書之高度行
    為所吸收，均不另論罪。被告先後多次行使偽造信用卡、行使偽造私文書及詐欺
    取財（含一次未遂犯行）之犯行，均各時間緊接，犯罪構成要件相同，顯係基於
    概括之犯意反覆為之，為連續犯，應分別依刑法第五十六條之規定論以一既遂罪
    ，並加重其刑。所犯連續行使偽造信用卡罪、連續行使偽造私文書罪、連續詐欺
    取財罪之間，有方法、結果之牽連關係，為牽連犯，應依刑法第五十五條之規定
    從一重之連續行使偽造信用卡罪處斷。爰審酌被告犯罪之動機、目的、手段、其
    品性及智識程度、盜刷信用卡之金額為二萬二千五百五十七元，所生之損害尚非
    重大、及其犯後坦承犯行，態度良好等一切情狀，量處如主文所示之刑，並諭知
    易科罰金之折算標準。扣案之偽造信用卡一張，應依刑法第二百零五條之規定宣
    告沒收；被告於如附表所示時、地持偽造信用卡消費時，在簽帳單上偽造之「陳
    少華」署押共四枚，應依刑法第二百十九條之規定諭知沒收。至被告在該偽造信
    用卡背面偽造之「陳少華」署押一枚，因該偽造信用卡業已諭知沒收，爰不予重
    複宣告沒收，併此敘明。
據上論斷，應依刑事訴訟法第二百九十九條第一項前段、刑法第五十六條、第二百零
一條之一第二項、第二百十六條、第二百十條、第三百三十九條第一項、第五十五條
、第四十一條第一項前段、第二百零五條、第二百十九條、罰金罰鍰提高標準條例第
一條前段、第二條，判決如主文。
中      華      民      國      九十      年    十一    月    二十八    日
                                  臺灣台中地方法院刑事第七庭
                                      法  官    簡  源  希
右正本證明與原本無異。
如不服本判決，應於判決送達後十日內向本院提出上訴狀，上訴於臺灣高等法院臺中
分院( 須附繕本 )。
      書記官
中      華      民      國      九十      年    十一    月    二十八    日
附錄論罪科刑法條：
刑法第二百零一條之一第二項：行使前項偽造、變造信用卡、金融卡、儲值卡或其他
                            相類作為簽帳、提款、轉帳或支付工具之電磁紀錄物
                            ，或意圖供行使之用，而收受或交付於人者，處五年
                            以下有期徒刑，得併科三萬元以下罰金。
刑法第二百十條：偽造、變造私文書，足以生損害於公眾或他人者，處五年以下有期
                徒刑。
刑法第二百十六條：行使第二百十條至第二百十五條之文書者，依偽造、變造文書或
                  登載不實事項或使登載不實事項之規定處斷。
刑法第三百三十九條第一項：意圖為自己或第三人不法之所有，以詐術使人將本人或
                          第三人之物交付者，處五年以下有期徒刑、拘役或科或
                          併科一千元以下罰金。
                  第三項：前二項之未遂犯罰之。
【附表】：
┌──┬──────────┬───────────┬─────────┐
│編號│  刷  卡  時  間    │    刷  卡  地點    │刷卡金額（新台幣）│
├──┼──────────┼───────────┼─────────┤
│(一)、│九十年八月十日上午九│安平旅行社股份有限公司│八千七百五十五元  │
│    │時五十七分          │（台北市○○○路○段七│                  │
│    │                    │  十三號Ｂ１）        │                  │
├──┼──────────┼───────────┼─────────┤
│(二)、│九十年八月十二日下午│小木屋自助ＫＴＶ      │三千元            │
│    │三時十八分          │（苗栗縣苑裡鎮教師新村│                  │
│    │                    │  三之一號）          │                  │
├──┼──────────┼───────────┼─────────┤
│(三)、│九十年八月十二日晚上│醉鴛鴦飲食店          │二千四百零二元    │
│    │八時十一分          │（台中市○○路○段一二│                  │
│    │                    │  三號）              │                  │
├──┼──────────┼───────────┼─────────┤
│(四)、│九十年八月十三日凌晨│小娘娘美容坊          │八千四百元        │
│    │零時二十一分        │（台中市西屯區○○○路│                  │
│    │                    │  二六三號）          │                  │
└──┴──────────┴───────────┴─────────┘


司法院資訊處製作；財團法人民間司法改革基金會備份。
